# Jenny Nataly Pabón Yañez

Bilingual Quality Assurance Engineer

Cúcuta, Colombia +57 320 813 6048

inpabon@gmail.com

👜 LinkedIn: Jenny Pabón 🛛 😾 GitHub: Jenny Pabón

# Perfil Profesional

Ingeniera en Mecatrónica con más de tres años de experiencia en QA bilingüe (nivel B2 en inglés), especializada en pruebas manuales de caja negra para proyectos web y móviles. Certificada en QA por el Bootcamp de TripleTen, he contribuido significativamente a la creación y éxito del departamento de Testing, asegurando que los productos lanzados al mercado cumplan con los más altos estándares de calidad.

## Habilidades Técnicas

- Pruebas de API para una aplicación de Marketplace local: Diseño de pruebas de API utilizando clases de equivalencia y técnicas de valores límite.
  - Requerimientos JSON para APIs utilizando Postman.
  - o Desarrollo web: HTML, CSS.
  - O Software: MySQL, Python, C#, C++.
  - Control de versiones con Git.
- MS Office: Word, Excel, Outlook, PowerPoint.

- Google Drive: Docs, Sheets, Slides, Forms, Sites.
- Diseño e impresión 3D: AutoCAD, Fusion 360, Cura.
- Procesos de validación.
- Análisis de riesgos.
- Resolución de problemas.
- Metodologías ágiles, Scrum.
- Redes sociales: Facebook, Instagram.

# **Experiencia Laboral**

## Aliada Comercial en el Posicionamiento de Marca

Gano Excel Colombia (mayo 2021 - Actual)

- Liderar equipos de distribución para expandir y consolidar la presencia de la marca en Colombia y otros países de América.
- Desarrollar habilidades de liderazgo, integración de equipos y desarrollo personal y profesional.
- Implementar estrategias de marketing relacional y en red.
- Generar un impacto significativo a nivel local e internacional.
- Fortalecer la presencia de la marca en el mercado y contribuir a la formación de una comunidad sólida.

#### Ingeniera de Soporte Técnico

PayU Colombia S.A.S. (junio 2021 - abril 2022)

- Apoyar a clientes en la identificación, diagnóstico y resolución de problemas en la integración de servicios de pasarela de pagos.
- Proporcionar soporte vía email o videoconferencia.
- Crear reportes del funcionamiento de la pasarela de pagos durante días especiales (Black Friday, Día sin IVA).

#### Gerente General

Inversiones KaT S.A.S. Emprendimiento (julio 2020 - mayo 2021)

- Gestionar áreas clave: producción, logística, contabilidad, ventas, marketing, servicio al cliente y administración.
- Elaborar reportes financieros y formatos para inventarios, ventas, ingresos, egresos.
- Gestionar actividades de logística.

#### Jefe de Producción

Inversiones KaT S.A.S. Emprendimiento (julio 2020 - mayo 2021)

Liderar la dirección y ejecución de operaciones en la planta de producción.

- Supervisar y mejorar el proceso de producción para un control eficiente de la entrada de materia prima y distribución de productos.
- Supervisar el personal en planta, control de calidad, gestión de inventario, ventas y atención al cliente.

#### Analista de Testing

Wiedii S.A.S. (octubre 2019 - junio 2020)

- Ejecutar pruebas funcionales, de integración, de interfaz de usuario y de regresión de forma manual.
- o Garantizar que los productos lanzados cumplan con los más altos estándares de calidad.
- O Contribuir al éxito de la empresa y a la creación del departamento de Testing.

## Practicante de Testing

Wiedii S.A.S. (enero 2019 - octubre 2019)

- o Ejecutar pruebas funcionales, de integración, de interfaz de usuario y de regresión de forma manual.
- o Realizar pruebas en aplicaciones web y móviles (Android y iOS).

#### Practicante de Desarrollo

MD Cloud Practice Solutions, después llamado Wiedii S.A.S. (agosto 2018 - diciembre 2018)

- Aprender y aplicar desarrollo de software.
- Enfocarse en el desarrollo móvil de Android.

# **Proyectos**

## Urban Scooter (junio 2024 - julio 2024)

- Proyecto de alquiler de scooters con integración web y móvil.
- Realización de pruebas manuales y automatizadas para la aplicación web, Android y API.

#### Urban Routes (enero 2024 - junio 2024)

- Aplicación de transporte multi-modal (taxi, automóvil, bicicleta, scooter).
- Análisis de requisitos y creación de listas de comprobación de funcionalidad y diseño UI.
- Ejecución de pruebas UI, pruebas de regresión y pruebas de automatización.
- Reporte de errores.

## Urban Grocers (marzo 2024 - abril 2024)

- Aplicación de pedidos de alimentos con entrega a domicilio (estilo Rappi).
- Realización de pruebas manuales del API.

## Urban Lunch (marzo 2024 - abril 2024)

- Aplicación móvil para pedidos de comidas y entrega a domicilio.
- Análisis de requisitos y creación de listas de comprobación de funcionalidad y diseño UI.
- Ejecución de pruebas UI, pruebas de regresión y pruebas de automatización.

# Educación

QA Engineer enero 2024 - julio 2024

Tripleten - Modalidad Bootcamp

Ingeniero en Mecatrónica 2006 - 2012

Universidad de Pamplona - Modalidad Presencial

# **Certificaciones**

- Introducción al Testing de Software
- QA Testing: Guía Básica para QA y Robot Framework
- Angular 7 Desde cero hasta profesional
- Fundamentos de Marketing Digital
- Android y Kotlin desde cero a profesional
- Desarrollo Web Completo con HTML5, CSS3, JS, AJAX, PHP y MySQL
- Energías Renovables con énfasis en energía Solar
- Fotovoltaica
- Primeros Auxilios
- Inglés Nivel B2
- Inglés con Propósitos Académico